【裁判字號】    95,訴,3028
【裁判日期】    950929
【裁判案由】    毒品危害防制條例
【裁判全文】
臺灣高雄地方法院刑事判決              95年度訴字第3028號
公  訴  人  臺灣高雄地方法院檢察署檢察官
被      告  甲○○
上列被告因毒品危害防制條例案件，經檢察官提起公訴（95年度
毒偵字第5147號），本院合議庭裁定由受命法官獨任進行簡式審
判程序，判決如下：
    主  文
甲○○連續施用第一級毒品，累犯，處有期徒刑拾月。扣案殘留
海洛因粉末難以完全析離之殘渣袋貳只，均沒收銷燬之；扣案之
注射針筒貳支、塑膠鏟管壹支、橡皮筋壹條，均沒收之。
    事  實
一、甲○○前於民國88年間因施用毒品案件，經本院以88年度毒
    聲字第5665號裁定送觀察、勒戒後，認有繼續施用毒品之傾
    向，經本院以88年度毒聲字第7950號裁定令入戒治處所施以
    強制戒治，於強制戒治已滿3 月後，成效經評定為合格，再
    經本院以89年毒聲字第1897號裁定停止戒治，所餘戒治期間
    自89年3 月21日起付保護管束出所，嗣因故經本院以89年度
    毒聲字第4975號裁定撤銷上開停止戒治，再度令入戒治處所
    執行殘餘強制戒治期間，並於90年4 月19日強制戒治執行完
    畢釋放，該部分施用毒品犯行則經臺灣高雄地方法院檢察署
    檢察官以90年度戒毒偵字第526 號為不起訴處分確定；又於
    93 年 間因施用毒品案件，經臺灣等法院高雄分院於94年2
    月1日 以93年度上訴字第574 號判處有期徒刑8 月確定，於
    94年12月14日縮短刑期執行完畢。詎其仍不知悔改，復基於
    施用第一級毒品之概括犯意，自95年2 月初某日起至同年5
    月30日8 時許止，駕駛車號CV-678 1號自小客車，在其住處
    附近，以將海洛因摻水置入針筒注射靜脈之方式，以約每2
    、3 天施用1 次之頻率，連續施用第一級毒品海洛因多次。
    嗣甲○○於95年5 月30日19時40分許，駕駛之上開自小客車
    至高雄縣岡山鎮○○○路，因形跡可疑，經警方實施盤查，
    當場由甲○○自行從車內置物箱取出之物品中，發現海洛因
    毒品殘渣袋2 只（起訴書將其中1 只誤載為空夾鏈袋1 只）
    、及其所有供施用海洛因所用之注射針筒2 支、塑膠鏟管1
    支、橡皮筋1 條等物，經採集其尿液送驗後，查獲全情。
二、案經高雄縣政府警察局岡山分局報告臺灣高雄地方法院檢察
    署檢察官偵查起訴。
    理  由
一、本件被告甲○○所犯係死刑、無期徒刑、最輕本刑為3 年以
    上有期徒刑以外之罪，其於準備程序中就被訴事實為有罪之
    陳述，經法官告知簡式審判程序之旨，並聽取公訴人、被告
    之意見後，本院合議庭認為適宜而裁定由受命法官獨任進行
    簡式審判程序，先予敘明。
二、上揭事實，業據被告坦承不諱，且有注射針筒2 支、塑膠鏟
    管1 支、橡皮筋1 條扣案可憑，又扣案疑似含有海洛因粉末
    之殘渣袋2 只，經送高雄醫學大學附設中和紀念醫院檢驗結
    果，確呈第一級毒品海洛因陽性反應，有該院95年9 月25日
    編號0000-000號、0000-000號檢驗報告各1 紙附卷足稽，又
    被告為警查獲所採集之尿液，經送台灣科技股份有限公司先
    以酵素免疫分析法初步檢驗，復以氣相層析質譜儀法確認檢
    驗之結果，均呈現海洛因代謝物嗎啡陽性反應等情，有尿液
    代碼與真實姓名對照表及該公司95年6 月14日編號KＺ000000
    000000號濫用藥物尿液檢驗報告各1 份在卷可佐。綜上證據
    ，足見被告前揭自白，核與事實相符。從而，本案事證明確
    ，被告犯行，堪予認定。又被告前因施用毒品案件，有如事
    實欄所載經觀察、勒戒及強制戒治完畢釋放等情，有卷附臺
    灣高等法院被告前案紀錄表1 份可佐，其於強制戒治執行完
    畢釋放後，5 年內再犯本件施用第一級毒品之罪，自應依法
    論科。
三、是核被告所為，係犯毒品危害防制條例第10條第1 項之施用
    第一級毒品罪。其為施用而持有海洛因之低度行為，應為施
    用之高度行為所吸收，不另論罪。又被告行為後，刑法第56
    條連續犯之規定業經刪除，並於94年7 月1 日施行，經依刑
    法第2 條第1 項「從舊從輕」之規定，比較新舊法之結果，
    仍應適用較有利於被告之行為時法律即舊法規定。是被告本
    件多次施用海洛因之犯行，因時間緊接，方法相同，觸犯構
    成要件相同之罪名，顯係基於概括之犯意反覆為之，應依連
    續犯之規定論以一罪，並加重其刑。查被告前於93年間因施
    用毒品案件，經臺灣等法院高雄分院於94年2 月1 日以93年
    度上訴字第574 號判處有期徒刑8 月確定，此有臺灣高等法
    院被告前案紀錄表乙紙附卷可稽，其於5 年內再故意犯本件
    最重本刑為有期徒刑以上之罪，不論依修正前之刑法第47條
    ，或修正後之刑法第47條第1 項之規定，均構成累犯，新法
    對被告並未較為有利，應逕依修正前之刑法第47條，論以累
    犯，並遞加重其刑。原起訴意旨雖未敘及被告自95年2 月初
    起至同年4 、5 月間某時前止，另有施用第一級毒品海洛因
    多次之犯行，惟該部分犯行與已起訴經論罪之部分，既具有
    裁判上一罪之連續犯關係，即為起訴效力所及，本院自應併
    予審究。爰審酌被告前因施用毒品犯行，業經觀察、勒戒及
    強制戒治後，猶再施用毒品不輟，顯見其毒癮非淺，施用毒
    品除戕害自身健康外，對社會秩序亦產生不良影響，並考量
    本件被告施用毒品之時間、頻率，以及犯後坦承犯行，尚知
    悔悟等一切情狀，量處如主文所示之刑，以示懲儆。末查，
    扣案之殘渣袋2 只，其所含海洛因粉末係屬毒品危害防制條
    例第2 條所管制之第一級毒品，不論屬於犯人與否，應依同
    條例第18條第1 項前段規定，宣告沒收銷燬之，且上開裝有
    海洛因之包裝袋1 個，因殘留海洛因粉末，難以完全析離，
    亦應依上揭規定，併予宣告沒收銷燬之。又按從刑附屬於主
    刑，除法律有特別規定者外，依主刑所適用之法律（最高法
    院95年第8 次刑事庭會議決議參照），尚無比較新舊法之問
    題。查本件扣案之塑膠鏟管1 支、注射針筒2 支、橡皮筋1
    條，均為被告所有供施用海洛因所用之物，業據被告坦認在
    卷（見本院卷第34頁），應併依修正前刑法第38條第1 項第
    2 款規定，宣告沒收之。
據上論斷，應依刑事訴訟法第273 條之1 第1 項、第299 條第1
項前段，毒品危害防制條例第10條第1 項、第18條第1 項前段，
刑法第2 條第1 項前段、第11條，修正前刑法（下同）第56條、
第47條、第38條第1 項第2 款，判決如主文。
本案經檢察官乙○○到庭執行職務。
中    華    民    國    95    年    9     月    29    日
                  刑事第十二庭  法  官  林書慧
以上正本證明與原本無異。
如不服本判決，應於判決送達後10日內，向本院提出上訴狀。
中    華    民    國    95    年    10    月    2     日
                                書記官  鍾錦祥
附錄本件論罪科刑法條：
毒品危害防制條例第10條第1項
施用第一級毒品者，處6 月以上5 年以下有期徒刑。


司法院資訊處製作；財團法人民間司法改革基金會備份。
